福建金門地方法院刑事判決　　　　　　 100年度交易字第10號
公　訴　人　福建金門地方法院檢察署檢察官（平股）
被　　　告　陳曉淯
上列被告因過失傷害案件，經檢察官提起公訴（100年度調偵字
第33號），由本院裁定改依簡式審判程序審理，並判決如下：
    主  文
陳曉淯因過失傷害人，處拘役伍拾日，如易科罰金，以新臺幣壹
仟元折算壹日。
    事  實
一、陳曉淯於民國99年12月21日上午8 時15分許，駕駛車牌號碼
    2710-QS號自用小客車，沿金門縣烈嶼鄉○○路往東林街方
    向行駛，行經東林街127號前T字路口左轉西宅路時，本應注
    意汽車左轉彎時，應行至交岔路口中心處左轉，並不得占用
    來車道搶先左轉，而依當時天候晴、日間有自然光線、路面
    乾燥無缺陷、無障礙物、視距良好，並無不能注意之情事，
    竟疏未注意及此，未行至交岔路口中心處，即占用來車道搶
    先左轉，適李文材騎乘車牌號碼WZM-246號普通輕型機車，
    沿來車道行駛至該處，因閃避不及兩車發生擦撞，李文材因
    而人車倒地，受有受有頭部外傷合併顱內出血、腦震盪症候
    群及身體多處擦傷之傷害。陳曉淯於肇事後，在有偵查犯罪
    權限之公務員發覺其犯罪前，即向據報前來現場處理車禍事
    宜之員警自首其為肇事者，並接受裁判。
二、案經李文材訴由金門縣警察局金城分局報告福建金門地方法
    院檢察署檢察官偵查起訴。
    理  由
一、按「除被告所犯為死刑、無期徒刑、最輕本刑為3年以上有
    期徒刑之罪或高等法院管轄第1審案件者外，於前條第1項程
    序進行中，被告先就被訴事實為有罪之陳述時，審判長得告
    知被告簡式審判程序之旨，並聽取當事人、代理人、辯護人
    及輔佐人之意見後，裁定進行簡式審判程序。」刑事訴訟法
    第273條之1第1項定有明文。查本件被告陳曉淯所犯刑法第
    284條第1項前段之過失傷害罪，其法定刑並非最輕本刑為3
    年以上有期徒刑之罪，且被告於本院100年10月17日準備程
    序進行中，復就被訴之事實為有罪之陳述，經告知被告簡式
    審判程序之旨，被告及公訴人對於本件改依簡式審判程序審
    理亦均表示同意，是本院依前揭刑事訴訟法規定，裁定本件
    進行簡式審判程序，合先敘明。
二、上開犯罪事實，業據被告陳曉淯於本院審理時坦承不諱，核
    與告訴人李文材於警詢時及偵查中所指述車禍發生之情節大
    致相符，並有道路交通事故現場圖、道路交通事故調查報告
    表（一）、（二）各1份、現場暨車損照片共計10張在卷可
    資佐證，足認被告於前開時、地駕駛汽車肇事之事實明確。
    另按汽車左轉彎時，應距交岔路口三十公尺前顯示方向燈或
    手勢，換入內側車道或左轉車道，行至交岔路口中心處左轉
    ，並不得占用來車道搶先左轉，道路交通安全規則第102條
    第1項第5款定有明文，被告駕車自應注意上開交通安全之相
    關規定，且依當時天候晴、日間有自然光線、路面乾燥無缺
    陷、無障礙物、視距良好，並無不能注意之情事，有上開道
    路交通事故調查報告表（一）、（二）在卷足稽，被告竟仍
    疏未注意，未行至交岔路口中心處，而占用來車道搶先左轉
    彎，肇致本件事故，並使告訴人受有前開傷害，其駕駛行為
    顯有過失至明。且本件經送請福建省金門縣車輛行車事故鑑
    定委員會鑑定結果，認：「一、陳曉淯駕駛2710-QS號自小
    客車（A車）：左轉彎時，應行至交岔路口中心處左轉，並
    不得占用來車道搶先左轉（為肇事主因）。二、李文材騎乘
    WZM-246號輕型機車（B車）：跡證不足，尚未發現有肇事因
    素。」，此有該委員會（100）鑑字第098鑑定意見書一份存
    卷可考，亦同本院前揭認定。又本件告訴人李文材確因被告
    上開過失駕車行為，受有頭部外傷合併顱內出血及腦震盪症
    候群等之身體傷害一節，亦有衛生署金門醫院及行政院國軍
    退除役官兵輔導委員會台北榮民總醫院診斷證明書各1份附
    卷可資為憑，是被告之過失行為與告訴人所受之傷害結果間
    ，具有相當因果關係，是以本件事證明確，被告上開犯行洵
    堪認定，應依法論科。
二、核被告所為，係犯刑法第284 條第1 項前段過失傷害罪。又
    被告於駕車肇事後，在有偵查犯罪職務之公務員發覺前，即
    向前往現場處理之金城分局警備隊警員張文碩表示係肇事人
    ，並願意接受裁判等情，有金門縣警察局道路交通事故肇事
    人自首情形紀錄表1紙在卷可稽，嗣並接受裁判，符合自首
    之規定，爰依刑法第62條前段之規定減輕其刑。爰審酌被告
    先前未曾受任何罪刑宣告，素行尚可，惟其對於本件車禍事
    故之發生，有顯而易見之過失，復參酌告訴人所受實際損害
    情形及被告於事發後坦承本件犯行，犯後態度尚稱良好，惟
    迄未能與告訴人達成和解等一切情狀，量處如主文所示之刑
    ，並諭知易科罰金之折算標準，以資警惕。
據上論斷，應依刑事訴訟法第273條之1第1項、第299條第1項前
段，刑法第284條第1項前段、第41條第1項前段、第62條前段，
刑法施行法第1條之1第1項、第2項前段，判決如主文。
本案經檢察官張漢森到庭執行職務
中    華    民    國   100    年    10    月    27    日
                  刑事第一庭  法  官  許志龍
以上正本證明與原本無異。
如不服本判決應於收受判決後 10 日內向本院提出上訴書狀，並
應敘述具體理由；其未敘述上訴理由者，應於上訴期間屆滿後20
日內向本院補提理由書（均須按他造當事人之人數附繕本）「切
勿逕送上級法院」。
                              書記官  徐佩鈴
中    華    民    國   100    年    10    月    27    日
附錄本案論罪科刑法條：
中華民國刑法第284條
因過失傷害人者，處6月以下有期徒刑、拘役或5百元以下罰金，
致重傷者，處1年以下有期徒刑、拘役或5百元以下罰金。
從事業務之人，因業務上之過失傷害人者，處1年以下有期徒刑
、拘役或1千元以下罰金，致重傷者，處3年以下有期徒刑、拘役
或2千元以下罰金。